臺灣高等法院臺南分院刑事判決　　　 100年度上訴字第1059號
上　訴　人
即　被　告　鄭莉蓉
上列上訴人因違反毒品危害防制條例案件，不服臺灣臺南地方法
院100年度訴字第835號，中華民國100年9月14日第一審判決（起
訴案號：臺灣臺南地方法院檢察署100 年度毒偵字第1064號），
提起上訴，本院判決如下：
    主  文
上訴駁回。
    理  由
一、按刑事訴訟法第三百六十一條、第三百六十七條規定，不服
    地方法院之第一審判決而提起上訴者，應提出上訴書狀，並
    敘述具體理由，為上訴必備之程式；其所提出之書狀未敘述
    上訴理由，或僅曾以言詞陳述上訴理由者，均應於上訴期間
    屆滿後二十日內補提理由書於第一審法院。第一審法院經形
    式審查，認逾期未補提上訴理由者，應定期間先命補正；逾
    期未補正者，為上訴不合法律上之程式，應以裁定駁回。倘
    已提出上訴理由，但所提非屬具體理由者，則由第二審法院
    以上訴不合法律上之程式，判決駁回。而所謂具體理由，必
    係依據卷內既有訴訟資料或提出新事證，指摘或表明第一審
    判決有何採證認事、用法或量刑等足以影響判決本旨之不當
    或違法，而構成應予撤銷之具體事由，始克當之（例如：依
    憑證據法則具體指出所採證據何以不具證據能力，或依憑卷
    證資料，明確指出所為證據證明力之判斷如何違背經驗、論
    理法則）；倘僅泛言原判決認定事實錯誤、違背法令、量刑
    失之過重或輕縱，而未依上揭意旨指出具體事由，或形式上
    雖已指出具體事由，然該事由縱使屬實，亦不足以認為原判
    決有何不當或違法者（例如：對不具有調查必要性之證據，
    法院未依聲請調查亦未說明理由，或援用證據不當，但除去
    該證據仍應為同一事實之認定），俾與第二審上訴制度在請
    求第二審法院撤銷、變更第一審不當或違法之判決，以實現
    個案救濟之立法目的相契合，並節制濫行上訴（最高法院九
    十七年度台上字第八九二號判決參照）。
二、本件上訴意旨略以：本案審理程序中無法就前案接續執行，
    乃因上訴人於九月二十一日接獲原審判決，而上訴人因另案
    執行於九月二十二日出監之故，但因上訴人家中有年邁公婆
    與母親，須賴上訴人照顧，且家中一切事務亦賴上訴人照料
    ，上訴人原不欲上訴，想儘早執行，然上訴人公婆犯有高血
    壓及心臟不好，需靠長期吃藥，而上訴人母親長期慢性病，
    身體欠佳等情，請准給予上訴人一次機會，能夠改判六個月
    ，得易科罰金，俾上訴人能照顧家中年邁老人及照料家庭，
    且上訴人已真心悔悟，給予六個月分期繳納罰金云云。
三、經查：
  (一)原審以被告鄭莉蓉被訴之犯罪事實，業據被告鄭莉蓉於警詢
    及原審訊問時坦承不諱，經警採其尿液送驗結果，確呈鴉片
    類、可待因及嗎啡陽性反應等情，有台灣檢驗科技股份有限
    公司一○○年四月十一日濫用藥物檢驗報告、臺南市政府警
    察局第五分局採驗尿液同意書各一紙附卷可稽。足見被告鄭
    莉蓉之自白應係出於真實，應可採為認定事實之基礎。並審
    酌被告鄭莉蓉前有施用毒品前科，素行不佳，其於九十七年
    九月二十八日強制戒治執行完畢釋放後，未及三年即再犯本
    案，顯見其戒除毒癮之意並不堅定，惟其施用毒品仍屬自戕
    行為，及其犯後坦承犯行，態度良好等一切情狀，量處有期
    徒刑八月。原審法院已詳述其所憑證據、認定理由及量刑依
    據。從形式上觀察，原判決並無認定事實錯誤、量刑瑕疵或
    違背法令之情形可言。
  (二)被告上訴意旨雖指稱被告家中年邁公婆與母親，及一切事務
    均賴上訴人照料，請給予上訴人一次機會，能夠改判六個月
    ，得易科罰金，俾能照顧家中年邁老人及照料家庭，且上訴
    人已真心悔悟，給予六個月分期繳納罰金云云。惟按量刑之
    輕重，乃實體法上賦予法院得為自由裁量之事項，倘已斟酌
    刑法第五十七條各款所列情狀，而未逾越法定刑度，或濫用
    其權限，即不能任意指為違法。被告前甫因強制戒治執行完
    畢釋放後，未及三年即再犯本案，顯見其戒除毒癮之意並不
    堅定，然其施用毒品仍屬自戕行為，及其犯後坦承犯行，態
    度良好等一切情狀判處有期徒刑八月，原審在適法範圍內行
    使裁量權，核無違法或不當。至被告上訴意旨所稱其家中環
    境情況等情狀，均非刑法第五十九條酌減之事由，核其上訴
    意旨，要係就原審量刑之裁量反覆爭執，不能認為已經依據
    卷內既有訴訟資料或提出新事證，指摘或表明第一審判決有
    何採證認事、用法或量刑等足以影響判決本旨之不當或違法
    ，自難謂係具體理由，依首揭說明，本件上訴並無具體理由
    而不合法定程式，應以判決駁回，並不經言詞辯論為之。
四、據上論斷，應依刑事訴訟法第三百六十七條前段、第三百七
    十二條，判決如主文。
中    華    民    國   100    年    12    月    2     日
                  刑事第六庭    審判長法  官  董武全
                                      法  官  林英志
                                      法  官  孫玉文
以上正本證明與原本無異。
如不服本判決應於收受送達後10日內向本院提出上訴書狀，其未
敘述上訴理由者，並得於提起上訴後10日內向本院補提理由書（
均須按他造當事人之人數附繕本）「切勿逕送上級法院」。
                                      書記官  王薇潔
中    華    民    國   100    年    12    月    2     日